臺灣高等法院刑事判決　　　　　　　　94年度上訴字第1101號
上　訴　人　臺灣桃園地方法院檢察署檢察官
上　訴　人
即　被　告　乙○○
選任辯護人　陳文雄律師
上　訴　人
即　被　告　丙○○
選任辯護人　林宗竭律師
　　　　　　賴彌鼎律師
被　　　告　丁○○
　　　　　　　　　　　樓
指定辯護人　本院公設辯護人　甲○○
上列上訴人因被告貪污治罪條例案件，不服臺灣桃園地方法院91
年度訴字第1205號，中華民國94年1月26日第一審判決（起訴案
號：臺灣桃園地方法院檢察署91年度偵字第10798號），提起上
訴，本院判決如下：
    主  文
上訴駁回。
    事  實
一、丙○○前係桃園縣政府工務局工程隊之約僱人員（已於民國
    90年1月2日離職，起訴書載為89年底離職），負責桃園縣境
    內建築物公共安全及八大行業稽查及違章建築物之拆除等工
    作，其對於建築物公共安全及八大行業稽查之流程甚為熟稔
    ，且經常出入該府工務局使用管理課（以下簡稱使管課），
    知悉使管課對於建築物公共安全之構造及設備檢（複）查紀
    錄表之管理有所疏失，竟於離職後之90年3月間，得知與其
    同住於寶山社區之社區管理委員會總幹事乙○○曾從事水電
    、消防工程，且知悉桃園縣境內八大行業之情形，而乙○○
    亦得知丙○○前於桃園縣政府工務局工程隊工作，負責桃園
    縣境內建築物公共安全及八大行業稽查及違章建築物拆除之
    工作，二人竟共同基於意圖為自己不法所有之概括犯意聯絡
    ，共同謀議由丙○○取得桃園縣建築物公共安全之構造及設
    備檢（複）查紀錄表，再由乙○○與檢查紀錄表上記載建築
    物未合法使用（即違反建築法規定）或消防安全設備有缺失
    之業者接洽，向業者佯稱：其與桃園縣政府八大行業聯合稽
    查小組熟悉，只要業者委託其辦理有關使用執照變更或消防
    設備改善工程，該業者即可受較輕的處罰，而減少的罰款要
    支付百分之五的佣金，且如果按月交付一定之金額（店家面
    積在35坪以下者，每月收取新台幣（下同）一萬三千元至一
    萬五千元，店家面積在35坪以上者，每月收取二萬五千元至
    三萬元），將來檢查會比較少，如有檢查不合格或被開罰單
    之情形，將會有蔡先生（即丙○○）出面處理等語，並提出
    丙○○所提供之桃園縣建築物公共安全之構造及設備檢（複
    ）查紀錄表影印本以取信業者，二人並約定於乙○○每取得
    業者所交付之現金一萬五千元時，即交付三千元予丙○○，
    每取得業者交付之現金三萬元時，即交付五千元予丙○○。
    其二人達成謀議後，丙○○即利用機會前去桃園縣政府使管
    課走動，並利用使管課人員不注意之際，將使管課稽查人員
    所製作而放置於使管課內鐵櫃上，欲交予不知情承辦員丁○○彙整之桃園縣建築物公共安全之構造及設備檢（複）查紀
    錄表予以影印，後再將該檢查紀錄表正本放回原位，將影印
    之桃園縣建築物公共安全之構造及設備檢（複）查紀錄表攜
    出，並打電話聯絡乙○○或前去桃園縣桃園市○○路某處乙○○朋友所經營的店裡交給乙○○。渠等即基於詐欺之概括
    犯意，先後於：
  (1)90年4月間某日，由乙○○前去位於桃園縣桃園市○○路一
    三九號一樓「新樂園KTV茶藝館」，向該茶藝館的真實姓名
    不詳之賴姓股東佯稱：伊與八大行業聯合稽查小組熟識，只
    要每月付三萬元，伊有辦法處理有關檢查及罰單的問題，但
    因賴姓股東與該茶藝館另一位股東郭瓊文不相信此種事情而
    拒絕，乙○○因而未遂其犯行。
  (2)90年8月間某日，乙○○持丙○○所交付之桃園縣建築物公
    共安全之構造及設備檢（複）查紀錄表影本前往位於桃園縣
    桃園市○○路一九七號三樓「大溪地卡拉OK」（即大西地飲
    料店），向該店某真實姓名不詳、自稱「雪兒」之股東佯稱
    ：伊與八大行業聯合稽查小組熟識，如果每月交付一萬五千
    元活動費，將來八大行業之稽查會比較少，且伊會負責前來
    店內做消防安全維修，將來店裡安全檢查有問題的話，伊會
    負責找人幫忙解決等語，使「雪兒」陷於錯誤，誤以為乙○○確實有辦法處理有關八大行業聯合稽查之事，而同意乙○○之要求，先後於90年10月8日、11月2日、12月3日及91年1
    月2日，分別於該店內將現金各一萬五千元交付予乙○○，
    乙○○再於每次收受上開款項後的二、三天，打電話聯絡丙○○前去桃園市○○路○○路口尊龍客運站附近，各交付三
    千元予丙○○。然「大溪地卡拉OK」於90年12月8日仍經桃
    園縣政府聯合查報小組（即通稱之八大行業聯合稽查小組）
    前去檢查。
  (3)90年8月底某日，乙○○持丙○○所交付之桃園縣建築物公
    共安全之構造及設備檢（複）查紀錄表前往位於桃園縣桃園
    市○○路一二一巷五號二樓「明花園茶藝KTV」（後改名為
    「京華商務KTV」，向該店內某真實姓名不詳之王姓主任佯
    稱：伊與八大行業聯合稽查小組熟識，如果每月交付一萬五
    千元活動費，將來八大行業之稽查會比較少，且伊會負責前
    來店內做消防安全維修，將來如果八大行業聯合稽查小組來
    店裡臨檢而有違規之情形，伊也可以找人幫忙處理等語，使
    王主任陷於錯誤，誤以為乙○○確實有辦法處理有關八大行
    業聯合稽查之事，而同意乙○○之要求，先後於90年9月1日
    、11月3日、12月3日及91年1月2日、2月3日，分別於該店內
    將現金各一萬五千元交付予乙○○，乙○○再於每次收受上
    開款項後的二、三天，打電話聯絡丙○○前去桃園市○○路
    ○○路口尊龍客運站附近，各交付三千元予丙○○。然「京
    華商務KTV」於91年3月29日仍經桃園縣政府聯合查報小組（
    即通稱之八大行業聯合稽查小組）前去檢查。
  (4)91年1月中旬某日晚間，乙○○持丙○○所交付之桃園縣建
    築物公共安全之構造及設備檢（複）查紀錄表前往位於桃園
    縣中壢市○○○路○段九十號二樓「天南地北茶藝館」，向
    該店之負責人郭建宏（原名郭明添）佯稱：伊與八大行業聯
    合稽查小組熟識，如果每月交付一萬三千元活動費，將來八
    大行業之稽查會比較少，且伊與桃園縣政府之承辦人員認識
    ，伊會協助該店辦理建物使用變更登記，將來如果八大聯合
    稽查小組來店裡臨檢而有違規之情形，伊也可以找人幫忙處
    理等語，使郭建宏陷於錯誤，誤以為乙○○確實有辦法處理
    有關八大行業聯合稽查之事，而同意乙○○之要求，於乙○○在91年1月28日前去該店內向其稱店裡需補充滅火器五支
    、指示燈三支及更換一些燈管時，交付二萬元予乙○○（其
    中一萬三千元為活動費），又於91年3月初某日交付一萬三
    千元予乙○○，乙○○再於每次收受上開款項後的二、三天
    ，打電話聯絡丙○○前去桃園市○○路○○路口尊龍客運站
    附近，依自己之意思各交付二千元予丙○○。
  (5)91年1月間某日，乙○○持丙○○所交付之桃園縣建築物公
    共安全之構造及設備檢（複）查紀錄表前往位於桃園縣中壢
    市○○○路八七五號「中壢都會廣場」，向該店之負責人吳
    錡進佯稱：伊與八大行業聯合稽查小組熟識，如果將消防工
    程給他處理，將來八大行業之稽查會比較少，每月交付三萬
    元活動費，伊會負責前來店內做消防安全維修，將來如果八
    大聯合稽查小組來店裡臨檢而有違規之情形，伊也可以找人
    幫忙處理等語，使吳錡進陷於錯誤，誤以為乙○○確實有辦
    法處理有關八大行業聯合稽查之事，而同意乙○○之要求，
    先後於91年2月3日及3月1日分別交付三萬元予乙○○，乙○○再於每次收受上開款項後的二、三天，打電話聯絡丙○○
    前去桃園市○○路○○路口尊龍客運站附近，各交付五千元
    予丙○○。
  (6)91年3月中旬某日，乙○○先依丙○○所交付之桃園縣建築
    物公共安全之構造及設備檢（複）查紀錄表撥打電話至位於
    桃園縣桃園市○○路七七號一樓「香邑飲食店」，向該店負
    責人楊美香之胞妹稱：伊與八大行業聯合稽查小組熟識，只
    要拿出三萬元就可以將六萬元罰單處理掉，後又至該店向該
    店負責人楊美香佯稱：伊與桃園縣政府承辦單位很熟，若交
    付三萬元，伊可透過關係讓該店不被裁罰等語，但遭楊美香
    拒絕而未遂。
  (7)91年3月28日下午5時許，乙○○先依丙○○所交付之桃園縣
    建築物公共安全之構造及設備檢（複）查紀錄表撥打電話至
    位於桃園縣桃園市○○街一六七號地下一樓「琴代KTV餐廳
    」，向該店股東羅杉和詢問：你店裡在前二天是否經縣政府
    八大行業稽查小組檢查不合格？並稱：伊手上有稽查小組的
    單子，只要拿出三萬元，蔡先生（按指丙○○）會幫忙處理
    罰單，且每月付一萬五千元，縣府的稽查人員就不會再去店
    裡找麻煩等語，羅杉和認事有蹊蹺，乃前往當地管區派出所
    報案，某姓名不詳之警員告知羅杉和先準備好三萬元現金，
    並加以影印後，再前去桃園縣政府政風室檢舉，羅杉和乃依
    警員所告知之方法前去桃園縣政府政風室檢舉，該政風室某
    不詳姓名之政風人員乃立即以電話聯絡法務部調查局桃園縣
    調查站（下稱桃園縣調站）人員，羅杉和與桃園縣調查站人
    員前去桃園縣調查站後，即將現金三萬元交由桃園縣調站人
    員影印留存，並在桃園縣調查站人員之授意下，於當天晚上
    七時許，撥打電話聯絡乙○○於同晚九時許前去「琴代KTV
    餐廳」商談，乙○○乃於當天晚上九時許依約前往「琴代KT
    V餐廳」，並拿出桃園縣政府工務局八大行業稽查員於91年3
    月26日至「琴代KTV餐廳」進行檢查而製作之桃園縣建築物
    公共安全之構造及設備檢（複）查紀錄表予羅杉和看，羅杉
    和在確認該檢查表確為其店內受檢查之紀錄後，即與乙○○
    討論有關委託事宜，乙○○要求需先簽切結書，表示其委託
    乙○○辦理有關請領執照改善工程，然羅杉和表示不同意而
    與乙○○發生拉扯，此時在包廂內埋伏之桃園縣調站人員即
    衝出，而當場查獲乙○○，並自乙○○身上查扣已供其或準
    備供其向店家為上開行為之桃園縣建築物公共安全之構造及
    設備檢（複）查紀錄表影印本十三張、切結書三張（其中一
    張為空白，二張為乙○○與「京華KTV」、「天南地北茶藝
    館」所簽委託辦理有關請領執照改善工程之事項）及乙○○
    用以記載有關其收取「天南地北茶藝館」、「中壢都會廣場
    」、「大溪地卡拉OK」、「明花園茶藝KTV」等店家費用之
    記事本一本等物。
二、案經法務部調查局桃園縣調查站移送臺灣桃園地方法院檢察
    署及該署檢察官自動簽分偵查起訴。
    理  由
壹、被告乙○○、丙○○部分：
一、認定犯罪事實所憑證據和理由：
(一)訊之被告乙○○，固不否認曾先後於事實欄一之(1)至(7)所示
    之時間，分別以各商家經桃園縣政府八大行業聯合稽查小組
    前去檢查不合格為由，而向各商家表示伊與八大行業聯合稽
    查小組熟識，可以代為處理罰單或如果將消防工程給他處理
    ，將來八大行業之稽查會比較少，每月交付活動費，伊會負
    責前來店內做消防安全維修，將來如果八大聯合稽查小組來
    店裡臨檢而有違規之情形，伊也可以找人幫忙處理等情；被
    告丙○○亦坦承有將桃園縣建築物公共安全之構造及設備檢
    （複）查紀錄表影印本交付予乙○○，並由乙○○與商家接
    洽，且自乙○○處取得商家所交付之金錢等情。惟被告乙○○否認有何詐欺故意，辯稱：伊收取的費用是保養費，伊是
    單純從丙○○那邊取得檢查表，其他事情伊不曉得，從頭到
    尾都沒有收到三萬元或說要幫人家處理，伊所保養的業者均
    有被開罰單，也有倒掉的，如果伊可以幫他們處理的話，他
    們怎麼可能倒掉或被開罰單，的確沒有收保護費云云；被告
    丙○○則否認有收取如事實欄所載乙○○所交付之全部金錢
    ，辯稱：伊沒有向乙○○收到那麼多次錢云云。
(二)經查：被告丙○○前為桃園縣政府工務局約僱人員，於90年
    1月2日離職（任職至90年1月1日），此有被告丙○○提出之
    桃園縣政府服務經歷證明書附卷（原審卷(二)第155頁），足
    認被告丙○○於本案犯罪時已非桃園縣政府之約僱人員，並
    不具有公務員之身分無誤。又扣案之桃園縣建築物公共安全
    之構造及設備檢（複）查紀錄表影本十三張均為桃園縣政府
    使管課之稽查員所製作一節，業據證人徐藍科於檢察官91年
    6月28日偵訊時證述在卷（見91年度偵字第9262號卷12頁）
    ，故堪信被告丙○○所述該些檢（複）查紀錄表均是自桃園
    縣政府影印出來一節為可採。再扣案之桃園縣建築物公共安
    全之構造及設備檢（複）查紀錄表影本十三張均為被告丙○○所交付予被告乙○○一節，已據被告乙○○、丙○○於桃
    園縣調查站調查時、檢察官偵訊時及原審審理中坦承在卷，
    且其二人之供述互核一致，堪信此部分事實為真實。
(三)被告乙○○先後於事實欄一之(2)至(5)所示之時間，分別向大
    溪地卡拉OK、明花園茶藝KTV、天南地北茶藝館、中壢都會
    廣場等店家收取如上開所述之金錢，業據被告乙○○於調查
    局調查、檢察官偵訊及原審審理中坦承在卷（見91年度偵字
    第6508號卷第53至59頁、第67頁至68頁背面、原審卷(一)第37
    、38頁及卷(二)第219、220頁），並據證人郭建宏（天南地北
    茶藝館負責人）、吳錡進（中壢都會廣場負責人）於檢察官
    偵訊及原審審理中證述在卷，並有被告乙○○在扣案之筆記
    本內所記載收款之情形可供比對及佐證，故認此等事實為真
    。雖被告乙○○於法院審理時辯稱：伊向該四家店所收的錢
    都不是保護費而是保養費或變更建物使用登記之費用云云，
    惟查被告乙○○於91年4月10日桃園縣調查站調查時即稱：
    「丙○○交給我桃園縣建築物公共安全之構造及設備檢（複
    ）查紀錄表時，向我表示，我可以依據紀錄表上的資料與違
    規商家接觸，可以作一些消防設施生意，另外可以向商家表
    示如果以後店裡有安檢問題可以代為幫忙解決，藉此向渠等
    商家收取一萬三千元至一萬五千元保護費，需給渠抽成三千
    元，若商家面積在35坪以上至一百坪者，我向商家收取二萬
    五千元至三萬元保護費，則需給渠抽成四千元至六千元。」
    等語，其於檢察官同日偵訊時亦稱：「他（按指被告丙○○
    ）要我按照紀錄表去找業者，說看他們需要什麼消防器材我
    們可以賣給他，且如有主管機構來檢查，我們可以幫他們處
    理，蔡某要我跟他們這麼說，且要我去跟他們說如果有被開
    罰單，我們可以讓他們罰較輕的，而減少的罰款要給我們百
    分之五的傭金，如果面積在35坪以下，每個月要給我們一萬
    三千元至一萬五千元，35坪以上每月要給我們二萬元到三萬
    元，這些費用是我們定期幫他們保養及將來他們有被開罰單
    的處理費用，真的有被開罰單時，尚要支付我們減少金額百
    分之五的傭金，且當時丙○○跟我說將來店家違規時，他有
    辦法處理」等語（見91年度偵字第6508號卷第66頁背面至67
    頁），於原審91年10月3日訊問時又自承：「（你在檢察官
    那邊有無承認要求人家要給你那些錢？）我有承認有，我有
    跟業者說如果有被開罰單的話，我可以幫他做處理。」等語
    （見原審卷(一)第32頁），均可知其向上開店家按月收取之費
    用並非單純之消防設備保養費，且被告丙○○於檢察官91年
    4月10日偵訊時亦稱係活動費（其略稱：「如何向業者收錢
    ，都是林某去接洽的，如果是業者有被開罰單原本要罰六萬
    元，就叫業者交出三萬元‧‧‧業者如未被開罰單，我們就
    可以幫他們延長檢查期間，每月收取一萬二千元到一萬五千
    元的活動費‧‧‧另外向業者收取活動費（一萬二千元到一
    萬五千元）大約有四家」等語；再衡之常情，被告乙○○如
    僅是單純推銷消防設備，店家何需按月給付特定之金額？況
    被告乙○○於檢察官91年3月29日偵訊時即已自承：伊本身
    沒有消防師執照，伊也沒有開設消防器材公司等語（見91年
    度偵字第6508號卷第40頁），於原審94年1月12日審理時又
    稱其幫店家做保養係清洗冷氣、修理唱歌的音響、換燈管、
    修水管等，此亦均與所謂之消防設備顯無關係，被告乙○○
    所辯係替店家保養消防設備云云，顯不足採信。
(四)證人郭建宏、吳錡進於檢察官偵訊及原審審理中，雖分別證
    稱所交付給被告乙○○的錢係為委託被告乙○○申請建物使
    用變更或做消防設備云云；惟衡之證人二人均為八大行業之
    業者，證人郭建宏並非第一天經營八大行業，其所經營之「
    天南地北茶藝館」先前於90年1月間即曾因建築物未合法使
    用（位於住宅區內，不得供八大行業使用）而遭桃園縣政府
    開立罰單（證人郭建宏於檢察官91年6月28日偵訊時已證述
    ：有收到十二萬元的罰單，見91年度偵字第9262號卷第13頁
    背面），其對於建築物得否變更使用種類（由住宅區變更為
    商業區）即應知之甚詳，而證人吳錡進所經營之「中壢都會
    廣場」於91年1月間已開始營業，被告乙○○本欲承包該店
    之消防設備，惟其所報之價格過高而未成交一節，已具證人
    即「中壢都會廣場」現場主任葉坤泰於91年4月10日，在桃
    園縣調查站調查時證述在卷且證人郭建宏、吳錡進當時如係
    為了避免稽查而聽信被告乙○○所言，認被告乙○○與八大
    行業稽查人員熟識，可由稽查人員故意不排班或抽掉檢查紀
    錄表，而交付金錢予被告乙○○，證人二人即恐涉有行賄之
    罪嫌，其二人為避免惹官司上身，而避重就輕將所交付的錢
    稱為是委託被告乙○○申請建物使用變更或做消防設備，亦
    合乎人之常情，故認證人郭建宏、吳錡進二人所稱係故意迴
    護被告乙○○及避免自己受刑事處罰而為之陳述，均不足採
    為被告乙○○有利認定之證據。故認被告乙○○向上開四家
    店家所收取之費用均非屬保養費，而係被告乙○○於檢察官
    偵訊中所稱之保護費。
(五)被告乙○○於90年4月間，前去「新樂園KTV茶藝館」，向該
    茶藝館的真實姓名不詳之賴姓股東佯稱：伊與八大行業聯合
    稽查小組熟識，只要每月付三萬元，伊有辦法處理有關檢查
    及罰單的問題一節，業據證人郭瓊文於93年7月22日，在桃
    園縣調查站調查時及原審94年1月12日審理時證述在卷（見
    原審卷(二)第121頁、第200頁、第201頁），被告乙○○於原
    審審理時自承曾與新樂園接洽，並表示對於證人郭瓊文所言
    無意見，堪認被告乙○○確實曾為此部分之行為；而「新樂
    園KTV茶藝館」賴姓股東及證人郭瓊文拒絕被告乙○○之要
    求一節，亦據證人郭瓊文證述在卷，故堪信被告乙○○所稱
    未自「新樂園KTV茶藝館」取得金錢一節屬實。
(六)又被告乙○○於91年3月中旬，先依丙○○所交付之桃園縣
    建築物公共安全之構造及設備檢（複）查紀錄表撥打電話至
    位於桃園縣桃園市○○路七七號一樓「香邑飲食店」，向該
    店負責人楊美香之胞妹稱：伊與八大行業聯合稽查小組熟識
    ，只要拿出三萬元就可以將六萬元罰單處理掉，後又至該店
    向該店負責人楊美香佯稱：伊與桃園縣政府承辦單位很熟，
    若交付三萬元，伊可透過關係讓該店不被裁罰等情，已據證
    人楊美香於91年4月12日，在桃園縣調查站接受調查及於檢
    察官91年6月28日偵訊時證述在卷，而被告乙○○於檢察官9
    1年3月29日偵訊時即自承：有問過「香邑飲食店」（見91年
    度偵字第6508號卷第40頁背面），於原審91年10月3日訊問
    時又自承：「（問：有無去香邑飲食店？）我有去，但是他
    們說他們要停業了，他們不要。」（見原審卷(一)第38頁），
    由此可見，被告乙○○確實曾向「香邑飲食店」之人員稱：
    伊與八大行業聯合稽查小組熟識，只要拿出三萬元就可以將
    六萬元罰單處理掉等語。
(七)被告乙○○於91年3月28日下午5時許，依被告丙○○所交付
    之桃園縣建築物公共安全之構造及設備檢（複）查紀錄表撥
    打電話至「琴代KTV餐廳」，向該店股東羅杉和詢問：你店
    裡在前二天是否經縣政府八大行業稽查小組檢查不合格？並
    稱：伊手上有稽查小組的單子，只要拿出三萬元，蔡先生（
    按指丙○○）會幫忙處理罰單，且每月付一萬五千元，縣府
    的稽查人員就不會在去店裡找麻煩等語，並於當天晚上九時
    許依證人羅杉和之通知約前往「琴代KTV餐廳」，並拿出桃
    園縣政府工務局八大行業稽查員於91年3月26日至「琴代KTV
    餐廳」進行檢查而製作之桃園縣建築物公共安全之構造及設
    備檢（複）查紀錄表予證人羅杉和看，且要求證人羅杉和需
    先簽切結書，表示其委託被告乙○○辦理有關請領執照改善
    工程，然證人羅杉和表示不同意而與被告乙○○發生拉扯，
    而經在包廂內埋伏之桃園縣調站人員即衝出，當場查獲乙○○等情，業據證人羅杉和於原審91年10月3日訊問時結證在
    卷，被告乙○○於同日訊問時亦自承：「‧‧‧當時我確實
    有跟他說只要他給三萬元，蔡先生會幫他處理罰單」等語，
    且對於證人羅杉和所稱「我將三萬元拿給乙○○，調查站的
    四個人員就出來了，乙○○跟我說到要三萬元他會幫我處理
    罰單，他在卡拉OK外場還是這樣跟我說，當時在OK卡拉外場
    我在跟乙○○就壹萬五千元討價還價的時候，乙○○有說那
    三萬元他是要給人家的，他一毛錢也拿不到，至於每月一萬
    五千元他要給誰我就不知道了，他當時說到每月給他一萬五
    千元，八大行業的稽查人員就不會來找我們的麻煩。」等語
    ，表示無意見，足認被告乙○○確有向證人羅杉和表示只要
    拿出三萬元即可處理罰單的事，每個月付一萬五千元後，桃
    園縣政府八大行業聯合稽查小組即不會前去稽查無誤。
(八)被告丙○○雖辯稱：伊自乙○○處所收取之款項沒有那麼多
    云云，惟其於檢察官91年4月10日偵訊時稱：向業者收取活
    動費部分大約有四家，有天南地北、明花園、大溪地、中壢
    都會廣場等四家等語，核與被告乙○○所述收取之店家相符
    ，又被告乙○○與被告丙○○事先即約定在收到一萬三千元
    至一萬五千元時，由被告丙○○取得三千元，於收到二萬元
    至三萬元時，由被告丙○○取得五千元，而被告乙○○向各
    店家所收取之金錢又已如前述，是認被告乙○○所述應較被
    告丙○○為可採。
(九)次查，上開交付金錢予被告乙○○之大溪地卡拉OK、明花園
    茶藝KTV、中壢都會廣場，仍分別於90年12月8日、90年9月
    27日及91年3月29日、91年1月22日經桃園縣政府八大行業聯
    合稽查小組前去稽查，此有桃園縣政府工務局送予臺灣桃園
    地方法院檢察署之桃園縣政府維護公共安全方案稽查紀錄表
    登記名冊可稽（附於臺灣桃園地方法院檢察署公文封內），
    而香邑飲食店於91年3月29日經桃園縣政府工務局以91桃縣
    工使（稽）字第0386號處分書處罰六萬元，亦有桃園縣政府
    工務局91桃縣工使（稽）字第0386號處分書稿附於上開臺灣
    桃園地方法院檢察署公文封內可稽，且依一般正常之程序，
    由公務機關所製作之檢查紀錄表均有編號、建檔管理，並不
    容易抽出，況八大行業聯合稽查小組之成員除有工務局人員
    外，尚有建設局、警察局、消防局等單位配合，並製作有「
    桃園縣政府聯合查報小組稽查現場紀錄表」，實非其中某一
    稽查員即能掌控全盤，足見被告乙○○所稱：店家只要交付
    三萬元，丙○○即可以幫忙處理罰單，或按月交一定之金錢
    ，八大聯合稽查小組即不會前去檢查或找麻煩云云，均為被
    告乙○○、丙○○二人所編之謊言。被告乙○○既未取得消
    防技術士執照，亦未開設任何之消防公司，完全係藉提示被
    告丙○○所交付之桃園縣建築物公共安全之構造及設備檢（
    複）查紀錄表取信於不知情之店家，使該些店家誤認其與八
    大行業聯合稽查人員熟識，可代為處理罰單及減少稽查之次
    數，而交付金錢予被告乙○○，被告乙○○顯有為自己不法
    所有之意圖甚明；而被告丙○○與被告乙○○事先即已謀議
    ，由被告丙○○取得桃園縣建築物公共安全之構造及設備檢
    （複）查紀錄表，再交由被告乙○○前去與商家接洽，足見
    被告丙○○亦有為自己不法所有之意圖，且其二人有犯意聯
    絡及行為之分擔甚明。此外，復有扣案之桃園縣建築物公共
    安全之構造及設備檢（複）查紀錄表十三張、切結書三張、
    記事本一本等可資佐證。
  綜上所述，本案事證已臻明確，被告乙○○及丙○○之上開犯
  行足堪認定，應予依法論科。
二、論罪：
(一)按被告乙○○、丙○○二人已著手實施詐術，然被害人羅杉
    和因恐受騙而報警處理，其交付財物係依桃園縣調查站調查
    員之指示為之，尚非因陷於錯誤所致，尚難認被告乙○○、
    丙○○二人此部分之犯行已達於既遂之程度。是核被告乙○○、丙○○二人所為事實欄一之(1)、(6)、(7)之行為，均係犯
    刑法第339條第3項、第1項之詐欺取財未遂罪，其二人所為
    事實欄一之(2)至(5)之行為，均係犯刑法第339條第1項之詐欺
    取財既遂罪。被告乙○○、丙○○二人就上揭犯行，有犯意
    聯絡及行為分擔，均為共同正犯。又「大溪地卡拉OK」的股
    東「雪兒」、「明花園茶藝KTV」的王姓主任、「天南地北
    茶藝館」負責人郭建宏、「中壢都會廣場等店家負責人吳錡
    進等人雖分別先後多次交付金錢予被告乙○○，惟被告乙○○僅各出於一次之詐欺行為，故認均僅成立一單純之詐欺取
    財既遂罪；被告乙○○、丙○○二人先後三次詐欺取財未遂
    及四次詐欺取財既遂之犯行，因時間緊接，所犯係基本構成
    要件相同之罪名，顯係基於概括犯意為之，為連續犯，應依
    刑法第56條之規定，論以一較重之詐欺取財既遂罪，並依法
    加重其刑。
(二)公訴意旨雖認上開桃園縣建築物公共安全之構造及設備檢（
    複）查紀錄表為當時具公務員身分之共同被告丁○○交付予
    被告丙○○，而引貪污治罪條例第3條規定「與從事公務之
    人員共犯貪污治罪條例之罪者，亦依該條例處斷」，認被告
    乙○○、丙○○二人之所為，係涉犯貪污治罪條例第4條第1
    項第5款之違背職務行為收賄罪等情。惟經法院審理結果，
    被告乙○○自被告丙○○所取得之桃園縣建築物公共安全之
    構造及設備檢（複）查紀錄表影印本，並非來自共同被告丁○○，而係被告丙○○知悉使管課對於建築物公共安全之構
    造及設備檢（複）查紀錄表之管理有所疏失，而利用機會私
    自影印攜出（理由詳如後述），故可認定被告乙○○、丙○○二人並未與從事公務之人員共犯違背職務行為收賄罪，自
    難遽以貪污治罪條例第4條第1項第5款相繩，是起訴法條容
    有未洽，惟因起訴被告乙○○、丙○○二人犯罪之基本社會
    事實相同，爰依法變更起訴法條。
(三)公訴意旨雖未論及事實欄一之(1)所示犯行，惟此部分與起訴
    部分既具有連續犯之裁判上一罪關係，為起訴效力所及，本
    院自得予以審理。又公訴意旨認被告乙○○、丙○○二人尚
    犯有起訴書附表第5項所示，於90年4月至91年3月間，向不
    詳之八大行業店家索賄三萬元，惟嗣於原審93年2月5日審理
    時，檢察官當庭以言詞減縮此部分之犯罪事實（見原審卷第
    19頁），故不再予審酌，附此敘明。
三、上訴駁回之理由：
    原審以被告罪證明確，援引刑法第28條、第56條、第339條
    第1項、第38條第1項第2款，罰金罰鍰提高標準條第1條前段
    等規定，並分別審酌被告乙○○、丙○○二人犯罪之動機雖
    僅在圖個人不法利益，惟其假借與政府機關人員熟識，並佯
    稱可將應罰之行為變更為不罰，並使主管稽查之人員不前去
    稽查等語，已嚴重損壞政府機關形象及人民對於公務人員之
    信任，所為之件數非僅一、二件，惡性非屬輕微，且迄今未
    見與被害人和解，惟念其二人於被查獲後即坦承犯行，於法
    院審理中或有其他辯解，然犯後態度尚稱良好，應已有悔意
    等一切情狀，各量處有期徒刑壹年；並說明扣案如附表所示
    桃園縣建築物公共安全之構造及設備檢（複）查紀錄表影印
    本十三張、切結書三張（其中一張為空白，二張記載乙○○
    與「京華KTV」、「天南地北茶藝館」所簽委託辦理有關請
    領執照改善工程之事項），為被告乙○○、丙○○二人所有
    ，係供或預備供本案詐欺取財所用之物，應依刑法第38條第
    1項第2款規定沒收；附表所示扣案記事本一本，係被告乙○○所有，記載有關其向「天南地北茶藝館」、「中壢都會廣
    場」、「大溪地卡拉OK」、「明花園茶藝KTV」等店家收取
    費用之事項，業據被告乙○○供述在卷，係供本案犯罪所用
    之物，應依刑法第38條第1項第2款規定沒收；至另扣案之郵
    政劃撥儲金存款通知單十五張、桃園府前郵局（二支）儲蓄
    壽險專用章一個，無積極證據足以證明係供本案犯罪所用或
    因本案犯罪所得之物，不予宣告沒收等情；經核原判決認事
    用法，並無違誤，且量刑亦屬妥適。被告等上訴意旨，仍執
    前詞指摘原判決不當，提起上訴，核無理由，檢察官上訴意
    旨仍認被告等成立共同對於違背職務行為收賄罪嫌，亦無理
    由，均應予駁回。
四、不另諭知無罪部分：
    公訴意旨另認被告乙○○曾先後以替明花園茶藝KTV、大溪
    地卡拉OK處理六萬元罰單，而先後於90年8月底、90年12月
    中旬向明花園茶藝KTV、大溪地卡拉OK各收取三萬元等情。
    惟此為被告乙○○所堅決否認，而被告丙○○雖曾自白有向
    明花園茶藝KTV、大溪地卡拉OK收取三萬元，然經查全案卷
    證資料，並無其他證據足以證明被告丙○○之自白與事實相
    符，且查被告丙○○於檢察官91年4月10日偵訊時係稱有向
    明花園茶藝KTV、大溪地卡拉OK及香邑飲食店等三家店家收
    取三萬元，然如前所述，被告乙○○實際上並未向香邑飲食
    店收取任何金錢，又其係在檢察官告知證人保護法之相關免
    刑及減刑之規定後，其才為上開之供述，則此部分陳述是否
    屬實即非無疑，在「罪疑唯輕」之法理下，自應為被告乙○○有利之認定。是公訴人此部分之指訴尚屬無法證明，惟公
    訴意旨認此部分犯行與上開經本院論罪科刑犯行間，有連續
    犯裁判上一罪關係，爰不另諭知無罪之判決。
貳、被告丁○○部分：
一、公訴意旨略以：被告丁○○於民國90年2月起在桃園縣政府
    使管課擔任約僱人員，負責桃園縣境內建築物場所及八大行
    業稽查之排班、建築物公共安全資料建檔等業務，係依據法
    令從事公務之人員，與丙○○、乙○○共同基於概括之犯意
    ，利用丁○○負責桃園縣境內八大行業稽查之排班及稽查後
    檢查紀錄表彙整與乙○○知悉桃園縣境內八大行業經營情形
    之機會，約定由乙○○先行尋找欲索賄之八大行業，再通知
    丙○○轉告丁○○，並由丁○○對該八大行業安排稽查，且
    於使管課稽查人員將所製作之桃園縣建築物公共安全之構造
    及設備檢（複）查紀錄表交予丁○○彙整時，丁○○再將該
    檢查紀錄表影印後交予丙○○再轉交予乙○○，並由乙○○
    依檢查紀錄表所記載八大行業之地址、電話及違規情形，向
    受檢查之八大行業人員表示其與八大行業公共安全檢查承辦
    人員熟悉，可代為處理罰鍰及減免稽查，並出示由丁○○所
    轉交之上開檢查紀錄表影本以取信於業者，若受檢查業者有
    違反建築法規定須科處六萬元之罰鍰時，則向業者要求三萬
    元之賄賂並表示可代為處理罰單，另向業者要求一萬三千元
    至一萬五千元不等之賄賂，並表示可減免或延長稽查時間，
    而若業者有交付三萬元賄款予乙○○時，則由乙○○分得五
    千元，餘則交予丙○○，並由丙○○抽取一萬元之賄款後另
    一萬五千元之賄款再轉交予丁○○，而丁○○則將違規業者
    之前開檢查紀錄表抽出使承辦之稽查人員無法製作罰單，若
    業者交付一萬三千元至一萬五千元不等之賄款予乙○○，則
    由乙○○取得五千元至六千元之賄款，餘則由丙○○取得（
    比例約為二：三），並由丙○○通知丁○○減免或延長對該
    業者之稽查；嗣於90年4月間起至91年3月底止，丁○○、丙○○、乙○○依前開約定，由丁○○將使管課對明花園茶藝
    KTV等八大行業上揭檢查紀錄表影本於桃園縣桃園市桃園縣
    政府附近等地交予丙○○，丙○○再於桃園縣桃園市○○路
    上交予乙○○，乙○○則於附表所示之時間、地點向明花園
    茶藝KTV、大溪地卡拉OK等八大行業業者要求及收取賄款，
    再依前開約定交付賄款予丙○○及丁○○，丁○○並違背職
    務將明花園茶藝KTV、大溪地卡拉OK及另一不詳店名之檢查
    紀錄表抽出及對中壢都會廣場等業者減免或延長編排稽查，
    共計丁○○取得四萬五千元之賄款、丙○○取得十八萬六千
    元之賄款、乙○○取得十一萬九千元之賄款，嗣於91年3月
    28日晚上9時10分許，在桃園縣桃園市○○街一六七號地下
    一樓之琴代卡拉OK，乙○○向該店股東羅杉和收取三萬元之
    賄款時，為法務部調查局桃園縣調查站人員當場查獲，並扣
    得桃園縣建築物公共安全之構造及設備檢（複）查紀錄表十
    三張、切結書三張、記事本一本等物。因認被告丁○○涉犯
    貪污治罪條例第4條第1項第5款之違背職務行為收賄罪嫌。
二、按犯罪事實應依證據認定之，無證據不得認定犯罪事實；不
    能證明被告犯罪者，應諭知無罪之判決，刑事訴訟法第154
    條第2項、第301條第1項分別定有明文。又刑事訴訟上證明
    之資料，無論其為直接證據或間接證據，均須達於通常一般
    之人均不致於有所懷疑，而得確信其為真實之程度，始得據
    為有罪之認定，若其關於被告是否犯罪之證明未能達此程度
    ，而有合理性懷疑之存在，致使無從形成有罪之確信，根據
    「罪證有疑、利於被告」之證據法則，即不得遽為不利被告
    之認定（最高法院著有76年度台上字第4986號判例可資參照
    ）。再「被告或共犯之自白，不得作為有罪判決之唯一證據
    ，仍應調查其他必要之證據，以察其是否與事實相符」，為
    刑事訴訟法第156條第2項所明文規定，其立法目的乃欲以補
    強證據擔保自白之真實性，而所謂補強證據，則指除該自白
    本身外，其他足資證明自白之犯罪事實確具有相當程度真實
    性之證據而言。是共同被告之陳述，雖得採為其他共同被告
    犯罪之證據，惟此項不利之陳述，須無瑕疵可指，且就其他
    方面調查，又與事實相符者，始得採為其他共同被告犯罪事
    實之認定。
三、公訴意旨認被告丁○○涉有前揭犯嫌，無非係以證人羅杉和
    、郭明添、楊美香、吳錡進於調查時及偵查中證述，桃園縣
    建築物公共安全之構造及設備檢（複）查紀錄表十三張、切
    結書三張、記事本一本等物扣案，且扣案之記事本內明白記
    載被告於附表所示之時地向天南地北音樂茶坊、中壢都會廣
    場、大溪地卡拉OK、明花園茶藝KTV等業者收取賄款之情形
    ；及證人即使管課之課長徐藍科（起訴書誤載為徐籃科）偵
    查中之證詞等為據。另本案經向桃園縣政府函詢有關建築物
    公共安全之構造及設備安全檢查事項時，桃園縣政府亦函覆
    (1)90年8月18日明花園茶藝KTV之第一聯檢查紀錄表並未歸檔
    ，無法告知查處情形。(2)90年9月13日明花園茶藝KTV 稽查
    結果與90年8月18日之稽查結果疑有出入(3)90年12月8日大溪
    地卡拉OK之第一聯檢查紀錄表並未歸檔且第一至第四聯皆遺
    失，無法告知查處情形，另90年12月18日，經查該日實際稽
    查大溪地卡拉OK、京橋卡拉OK及一歇業不知名商家，但本府
    稽查表綜合處理業務承辦人員丁○○電腦記載顯示有三筆資
    料，而該日報表資料僅有歇業不知名商家一筆等內容，有桃
    園縣政府91年4月16日府工使字第910080323號函可稽。且被
    告丁○○亦自承與被告丙○○、乙○○相識並與渠等間無閒
    隙及糾紛，而渠等又何會對被告丁○○誣陷，另參以被告丁○○係使管課八大行業稽查之排班及檢查紀錄表彙整之承辦
    人員，而被告乙○○於業者受檢後旋即可取得上開檢查紀錄
    表影本，足見被告丙○○、乙○○供承該檢查紀錄表影本係
    由被告丁○○所提供乙情，應屬可採，又若被告丁○○若未
    分得賄款者，又何會甘冒刑責而違背職務將所負責之檢查紀
    錄表交予被告丙○○、乙○○等語，為其主要論據。
四、訊之被告丁○○對於上開被訴事實，固坦承自桃園縣政府使
    管課成立後，其即一直負責桃園縣境內建築物場所及八大行
    業稽查之排班、建築物公共安全資料建檔等業務，然堅決否
    認有何公訴人所指訴之犯行，辯稱：伊從未將檢（複）查紀
    錄表交予丙○○，亦從未自丙○○那邊拿到金錢，稽查小組
    包括很多單位，包括建設局、消防局、警察局、有時候還包
    括衛生局，檢查紀錄表不只有一份，包括各單位都有檢查紀
    錄表，即使伊抽起來，伊也不可能一手遮天等語。
五、本院查：
(一)共同被告丙○○於檢察官91年4月10日偵訊時及同日桃園縣
    調查站調查時、原審及本院審理時作證時，雖均稱：扣案之
    桃園縣建築物公共安全之構造及設備檢（複）查紀錄表影印
    本均為被告丁○○所交付，伊再交給乙○○，伊曾將乙○○
    所交付的錢交給丁○○，前後三次共交給丁○○四萬五千元
    云云，惟詳觀其前後所陳述之內容，可發現：1.其於檢察官
    偵訊時係先稱桃園縣建築物公共安全之構造及設備檢（複）
    查紀錄表影印本是伊自桃園縣政府印出來，後改稱是被告丁○○拿給伊，且是全部都是被告丁○○拿給伊，於法院審理
    中則稱檢（複）查紀錄表僅有部分是丁○○拿給伊，前後所
    陳述顯然不一，而衡之常情，共同被告丙○○既是自己親手
    取得上開檢查紀錄表，其自不可能忘記真實情形，其就此簡
    單之問題竟為如此不同之陳述，實難令人置信其所言為真實
    。2.其就所稱共同被告乙○○向業者所收取之三萬元（處理
    罰單）部分，先稱由被告丁○○分得一萬五千元、乙○○分
    五千元、伊分得一萬元，後於桃園縣調查站稱三萬元由伊與
    丁○○各分一萬五千元，於法院審理時又改稱處理六萬元罰
    單部分，一件給被告丁○○三萬元，其前後所陳述亦顯然不
    一，而衡以常理，證人丙○○既是自己自乙○○處收取款項
    ，其對自己可得之金額及實際所取得之金額，自無遺忘之可
    能，然其竟為如此之陳述，實難令人置信。3.又如前所述，
    共同被告乙○○證稱其確未自上開業者收到處理罰單的三萬
    元，且綜觀全案卷證資料，並無任何證人證稱曾因為處理罰
    單之事而有交付乙○○三萬元之事，證人丙○○所述收到香
    邑飲食店三萬元部分，又顯與證人楊美香及乙○○所證述不
    符。是證人丙○○所為不利於被告丁○○之陳述，尚難採為
    被告丁○○不利認定之證據。
(二)又公訴意旨所稱上開事實，業據證人羅杉和、郭明添、楊美
    香、吳錡進於調查時及偵查中證述屬實云云，然查該四位證
    人於桃園縣調查站調查時及偵查中所證述之內容，均未論及
    被告丁○○，更未談到被告丁○○有交付上開檢（複）查紀
    錄表予共同被告丙○○之事，渠四人之證述自無從採為被告
    丁○○不利認定之證據。而自共同被告乙○○身上所扣案之
    桃園縣建築物公共安全之構造及設備檢（複）查紀錄表影本
    十三張、切結書三張、記事本一本等物，依其所載之內容，
    僅能證明共同被告乙○○曾於上開之時、地，分別向大溪地
    卡拉OK、明花園茶藝KTV、天南地北茶藝館、中壢都會廣場
    等店家收取如上開所示之金錢，並無從證明被告丁○○有交
    付上開檢（複）查紀錄表予共同被告丙○○，況共同被告乙○○自桃園縣調查站調查、檢察官偵訊至法院審理時，均稱
    不知丙○○係如何取得檢查紀錄表，自難遽以共同被告乙○○所為之陳述為被告丁○○不利之認定。
(三)證人即桃園縣政府使管課之課長徐藍科於檢察官91年6月28
    日偵訊時，另證稱：在本案發生前，依當時作業流程，若被
    告丁○○或承辦人員未將稽查案件往上呈報，伊亦不會知悉
    等語，又桃園縣政府聯合稽查小組（即通稱之八大行業聯合
    稽查小組）之成員除工務局之人員外，尚有建設局、警察局
    、消防局等單位派員參加，此有桃園縣政府聯合稽查小組稽
    查現場紀錄表影本附卷可供參考（見91年度偵字第6508 號
    卷第16頁），再參以證人徐藍科於檢察官同日偵訊時所稱：
    「我們係依照民眾檢舉、治安會報及相關課室提供資料以及
    我們建管課輸入資料來排班的‧‧‧我們出去建設局是檢查
    營業行為，使管課室檢查建築物，檢查表是由現場稽查人員
    所製作，檢查完後，之前不管是何單位去檢查的，都要將檢
    查紀錄表交給被告（按指丁○○）彙整，整理後再由被告（
    丁○○）交給使管課文書，先掛號，之後再由文書人員交給
    紀錄表上所簽名之稽查員辦理，再由稽查員以簽呈方式給組
    長及課長做最後決定如何處理，卷附的檢查表都是我們工務
    局的，另外建設局商管課有他們的檢查表‧‧‧（問：如果
    當時稽查人員沒有將案件往上報，你們知悉否？）自90年2
    月至91年3月間，我們依之前流程不會知道，是因本案後才
    更改流程，要求管制‧‧‧（檢查表為何會流到外面去？）
    我不知道。（90年4月至91年3月間，除了戴某外，是否有無
    其他人可以影印這些檢查表？）在控管過程中，如果有人要
    拿去影印，我們無法得知」等語，可知上開檢（複）查紀錄
    表在稽查人員前去檢查製作後，會接手紀錄表的人並非僅被
    告丁○○一人，且依被告丁○○於原審94年1月12日所陳述
    ，上開檢（複）查紀錄表未加密（即屬一般之公文），稽查
    人員交予伊，伊並未做簽收之動作，伊交給其他文書製作小
    姐，亦無簽收之動作，則稽查人員有無將上開檢（複）查紀
    錄表交予被告丁○○即無法確知，況稽查人員是否親手將檢
    （複）查紀錄表交由被告丁○○親收，亦非無疑。倘稽查人
    員僅將檢（複）查紀錄表放置於被告丁○○之辦公桌而未交
    由被告丁○○簽收，則其他有心人士利用機會去影印檢（複
    ）查紀錄表即屬可能，且依被告丁○○於法院所陳述檢（複
    ）查紀錄表曾經有不見之情形，則上開檢（複）查紀錄表是
    否確為被告丁○○所影印交付予共同被告丙○○即非無疑。
    是桃園縣政府於91年4月16日，以府工使字第910080323 號
    函回覆公訴人有關建築物公共安全之構造及設備安全檢查事
    項時，雖稱有第一聯檢查紀錄表並未歸檔、前後稽查結果有
    出入及檢查紀錄表第一至第四聯皆遺失之情形，亦難據以推
    論上開檢（複）查紀錄表影印本必為被告丁○○交付予共同
    被告丙○○。
(四)扣案之十三張檢（複）查紀錄表，其中列管編號006354號之
    藍寶石歌唱城、列管編號007052號小精靈咖啡情人座等店家
    之檢（複）查紀錄表均記載商業登記字號（即領有營業執照
    ），且藍寶石歌唱城之檢查僅有「逃生門放鎖」一項應改善
    ，並無其他違規或消防設備檢查不及格之情形，衡以常情，
    倘被告丁○○係事先與共同被告丙○○謀議，欲讓共同被告
    丙○○交由他人前去與業者接洽，丁○○對於所經手之檢（
    複）查紀錄表上之違規事項自知之甚詳，其豈可能影印檢查
    無問題之檢（複）查紀錄表交予共同被告丙○○呢？另依桃
    園縣政府92年2月21日府建商字第0920030510號函及所附之
    附件（見原審卷(一)第152至157頁）所載，其中「千譁餐廳」
    、「新一代音樂城」、「音樂石餐廳視聽歌城」均曾遭桃園
    縣政府開立處分書，所處罰之金額均非六萬元（分別為一萬
    二千元、三萬元、一萬五千元)，所違反之事項均為商業登
    記法之規定，與被告乙○○向店家所說之三萬元可抽掉罰單
    ，每月付一定金額之保護費即可減少稽查或免受聯合稽查人
    員找麻煩均無關係，被告丁○○自不能將之影印交給共同被
    告丙○○，則該些檢（複）查紀錄表是否如共同被告丙○○
    所稱係取自被告丁○○即非無疑。又依上開桃園縣政府函之
    附件五所示，列管編號007052號小精靈咖啡情人之檢（複）
    查紀錄表確實有歸檔之紀錄，足見該檢（複）查紀錄表確實
    有交回被告丁○○彙整，並無外流之實益，被告丁○○亦不
    可能將之影印交予共同被告丙○○。由此可知，扣案之檢（
    複）查紀錄表應均係由共同被告丙○○利用機會，於慌張下
    自行自使管課影印出來，否則豈可能有上開對共同被告丙○○毫無實益之檢（複）查紀錄表？
(五)被告丁○○固坦承與共同被告丙○○、乙○○相識，並與渠
    等間無閒隙及糾紛，且依通常情形，共同被告丙○○、乙○○固無誣陷被告丁○○之可能，又如前所述，共同被告乙○○並未指稱上開檢（複）查紀錄表影印本為被告丁○○交付
    予共同被告丙○○，其無誣陷被告丁○○之可能，自屬可以
    確定，然查共同被告丙○○係在91年4月10日經檢察官告知
    以：「依證人保護法第14條之規定，如因你偵查中供述與案
    情有重要關係之待證事項或其他共犯之犯罪事證，因而使檢
    察官得以追溯其他共犯或犯罪之前、後手或相關犯罪之網路
    ，經檢察官同意，得為不起訴處分或減輕、免除其刑」後，
    才稱上開檢（複）查紀錄表係自被告丁○○所取得，而其當
    時又無辯護人在場陪同，則其是否能真正了解其因此將可能
    成立之罪名及將來可能需受如何之刑度，實非無疑。則其是
    否因為了爭取檢察官向法院請求減輕或免除其刑，而指稱負
    責彙整檢（複）查紀錄表之被告丁○○將檢（複）查紀錄表
    影印本交付予他，即非無可能。且如前所述，共同被告前後
    所為之陳述不一，並與共同被告乙○○所陳述不一，復無其
    他積極之證據足以證明其不利於被告丁○○之陳述與事實相
    符，故不得以其陳述遽採為被告丁○○不利認定之依據。從
    而，公訴人所稱被告丙○○、乙○○相識並與渠等間無閒隙
    及糾紛，渠等又何會對被告丁○○誣陷‧‧‧若被告丁○○
    未分得賄款者，又何會甘冒刑責而違背職務將所負責之檢查
    紀錄表交予被告丙○○、乙○○云云，亦難採為認定被告丁○○有公訴人所指犯行之依據。
六、綜上所述，公訴人所引之證據尚不足以證明被告丁○○利用
    職務而將上開桃園縣建築物公共安全之構造及設備檢（複）
    查紀錄表交予共同被告丙○○之犯行，自難以上揭罪名相繩
    。此外，復查無其他證據足以證明被告丁○○確有公訴人所
    指之犯行，原審以不能證明被告犯罪，諭知被告無罪之判決
    ，並無不當。公訴人上訴意旨執前詞指摘原審判斷不當，為
    無理由，應予駁回。
參、適用之法律：
    刑事訴訟法第368條。
本案經檢察官覃正祥到庭執行職務。
中　　華　　民　　國　　94　　年　　8 　　月　　24　　日
　　　　　　　　　刑事第九庭  審判長法　官　陳　祐　治
　　　　　　　　　　　　　　　　　  法　官　王　炳　梁
　　　　　　　　　　　　　　　　　  法　官  陳　晴　教
以上正本證明與原本無異。
檢察官如不服本判決應於收受送達後十日內向本院提出上訴書狀
，其未敘述上訴之理由者並得於提起上訴後十日內向本院補提理
由書（均須按他造當事人之人數附繕本）。
被告不得上訴。
                                    書記官　郭　台　發
中　　華　　民　　國　　94　　年　　8 　　月　　24　　日
附表：
┌──┬────────────────────────┐
│編號│物品名稱及數量                                  │
├──┼────────────────────────┤
│一  │桃園縣建築物公共安全之構造及設備檢（複）查紀錄表│
│    │影印本拾參張。（詳如下列）                      │
│    │業者名稱              列管編號    檢查日期      │
│    │琴代KTV餐廳           000000      00.03.26      │
│    │新樂園KTV茶藝館       000000      00.03.27      │
│    │藍寶石歌唱城          000000      00.04.17      │
│    │明花園茶藝KTV         000000      00.08.18      │
│    │千譁卡拉OK            000000      00.10.08      │
│    │新一代音樂城          000000      00.11.03      │
│    │音樂石餐廳視聽歌唱城  000000      00.11.13      │
│    │小精靈咖啡情人座      000000      00.11.03      │
│    │合彤茶藝KTV           000000      00.03.01      │
│    │香邑飲食店            000000      00.03.04      │
│    │華盛大舞廳            000000      00.03.22      │
│    │美佳樂茶藝KTV         000000      00.03.25      │
│    │玫瑰坊卡拉OK          000000      00.03.26      │
├──┼────────────────────────┤
│ 二 │切結書參張                                      │
├──┼────────────────────────┤
│ 三 │記事本壹本                                      │
└──┴────────────────────────┘
附錄：本案論罪科刑法條全文
刑法第339條
意圖為自己或第3人不法之所有，以詐術使人將本人或第3人之物
交付者，處五年以下有期徒刑、拘役或科或併科1000元以下罰金
。
以前項方法得財產上不法之利益或使第 3 人得之者，亦同。
前二項之未遂犯罰之。
